【裁判字號】    95,訴,8
【裁判日期】    950315
【裁判案由】    違反槍砲彈藥刀械管制條例
【裁判全文】
臺灣高雄地方法院刑事判決                 95年度訴字第8號
公  訴  人  臺灣高雄地方法院檢察署檢察官
被      告  甲○○
指定辯護人  陳新三律師
上列被告因違反槍砲彈藥刀械管制條例案件，經檢察官提起公訴
（94年度偵字第26118號），本院判決如下：
    主  文
甲○○未經許可，寄藏可發射子彈具有殺傷力之改造手槍，累犯
，處有期徒刑參年，併科罰金新臺幣拾萬元，罰金如易服勞役，
以新臺幣玖佰元即銀元參佰元折算壹日。扣案仿BARETTA 廠92FS
型半自動手槍製造之金屬槍枝車通槍管內阻鐵改造而成可發射子
彈具有殺傷力之改造手槍貳支（各含彈匣壹個，槍枝管制編號分
別為0000000000、0000000000）、具直徑約9mm 金屬彈頭之土造
子彈捌顆、口徑9mm 制式子彈壹顆均沒收。
    事  實
一、甲○○前因竊盜案件，經本院於民國91年9 月30日以91年度
    簡字第591 號判決處有期徒刑6 月確定，甫於92年9 月26日
    執行完畢，詎不知悛悔，雖未經許可，猶於民國93年10月間
    某日，在高雄縣仁武鄉○○路附近之高架橋下，應允某姓名
    年籍不詳綽號「文壽仔」之人交付保管由仿BARETTA 廠92FS
    型半自動手槍製造之金屬槍枝車通槍管內阻鐵改造而成可發
    射子彈具有殺傷力之改造手槍2 支（各含彈匣1 個，槍枝管
    制編號分別為0000000000、0000000000）、具直徑約9mm 金
    屬彈頭之土造子彈12顆、口徑9mm 制式子彈1 顆，而受寄藏
    放在其不知情之僱主歐春雄位於高雄縣仁武鄉仁安3 巷產業
    道路上之工寮內（該處為甲○○受僱棲身之處）。嗣經警接
    獲檢舉該工寮內藏放有槍彈，但並未特別懷疑何人所為亦不
    知該工寮有何人居住之情況下，由高雄縣政府警察局鳥松分
    駐所巡佐林旭棟等人持搜索票於94年11月11日下午2 時30分
    許前往該工寮，適有甲○○、歐春雄、1 名不詳外籍勞工以
    及另2 名民人在場，林旭棟等人在尚未執行搜索前，先向在
    場之人表示接獲檢舉之事，並曉諭在場者主動交出槍彈，未
    幾甲○○即自首承認其持有槍彈，並帶同林旭棟等人至其藏
    放之位置取出而報繳前開其所寄藏之槍彈。
二、案經高雄縣政府警察局仁武分局報告臺灣高雄地方法院檢察
    署檢察官偵查起訴。
    理  由
一、按被告以外之人於偵查中向檢察官所為之陳述，除顯有不可
    信之情況外，得為證據，刑事訴訟法第159 條之1 第2 項定
    有明文。又被告以外之人於審判外之陳述，雖不符同法第15
    9 條之1 至第159 條之4 規定，而經當事人於審判程序同意
    作為證據，法院審酌該言詞陳述或書面陳述作成時之情況，
    認為適當者，亦得為證據；當事人、代理人或辯護人於法院
    調查證據時，知有同法第159 條第1 項不得為證據之情形，
    而未於言詞辯論終結前聲明異議者，視為有前項之同意，同
    法第159 條之5 亦已明揭其旨。本件證人林旭棟於偵查中具
    結而向檢察官所為之陳述，未見有何顯不可信之情況，得為
    證據。另證人歐春雄於警詢之陳述及卷附內政部警政署刑事
    警察局94年12月2 日刑鑑字第0940181980號槍彈鑑定書、該
    局95年2 月8 日刑鑑字第0950014009號函，係被告以外之人
    於審判外所為之言詞及書面陳述，檢察官、被告及辯護人均
    無異議作為證據，本院審酌其作成之情況，未見有何不適當
    之情形，是亦得為證據，合先敘明。
二、訊據被告甲○○對於前揭犯罪事實供承不諱，並有證人歐春
    雄於警詢之陳述及證人林旭棟於偵訊、本院審判中之陳述可
    參，而扣案物品經送鑑驗之結果，其中改造手槍2 支均係仿
    BARETTA 廠92FS型半自動手槍製造之金屬槍枝而車通槍管內
    阻鐵改造而成可發射子彈具有殺傷力之槍枝（各含彈匣1 個
    ，槍枝管制編號分別為0000000000、0000000000），子彈中
    有12顆乃具直徑約9mm 金屬彈頭之土造子彈（已試射4 顆）
    、另1 顆乃口徑9mm 制式子彈（並未試射）等情，有內政部
    警政署刑事警察局94年12月2 日刑鑑字第0940181980號槍彈
    鑑定書及95年2 月8 日刑鑑字第0950014009號函附卷可稽，
    此外復有查獲相片在卷可佐，足徵被告之自白與事實相符，
    堪予採信。綜上所述，本件事證明確，被告犯行洵堪認定。
三、核被告所為，係犯槍砲彈藥刀械管制條例第8 條第4 項之寄
    藏槍枝罪（原起訴意旨認被告所涉為同條項之持有槍枝罪嫌
    ，容有誤會，應予更正）、同條例第12條第4 項之寄藏子彈
    罪（原起訴意旨認被告所涉為同條項之持有子彈罪嫌，亦應
    更正）。被告以1 行為同時受寄槍彈而觸犯寄藏槍枝罪及寄
    藏子彈罪，為想像競合犯，應依刑法第55條前段規定從一重
    之寄藏槍枝罪處斷。被告前因竊盜案件，經本院於91年9 月
    30日以91年度簡字第591 號判決處有期徒刑6 月確定，甫於
    92年9 月26日執行完畢，此有臺灣高等法院被告前案紀錄表
    在卷為憑，其於有期徒刑執行完畢後5 年內，再犯本件有期
    徒刑以上之罪，為累犯，應依刑法第47條規定加重其刑。又
    本件證人林旭棟等人接獲線報檢舉工寮內有藏放槍彈而持搜
    索票前往該處時，並不知該處會有何人在場，亦未特別懷疑
    何人所為，在執行搜索前先告知接獲檢舉之事並曉諭在場者
    主動交出，未幾被告即告知其持有槍彈之事而帶同警察取出
    等情情，業經證人林旭棟於本院審判中證述明確，堪認被告
    於其犯罪未發覺前即自首並報繳持有之槍彈，應依槍砲彈藥
    刀械管制條例第18條第1 項前段規定減輕其刑，並先加後減
    之。茲審酌被告未經許可擅自寄藏槍彈，對於他人安全及社
    會治安危害甚鉅，實有非是，然念其於犯後尚能供承犯行，
    態度良好，以及其犯罪之手段、所生危害等一切情狀，量處
    如主文所示之刑，並就罰金部分諭知易服勞役之折算標準，
    以資懲儆。扣案改造手槍2 支、口徑9mm 制式子彈1 顆以及
    未經試射之具直徑約9mm 金屬彈頭之土造子彈8 顆均屬違禁
    物，不問屬於犯人與否，應依刑法第38條第1 項第1 款規定
    宣告沒收；至送驗時試射之具直徑約9mm 金屬彈頭之土造子
    彈4 顆，已無殺傷力而非違禁物，又非被告所有，爰不為沒
    收之諭知（該等扣案物品送驗及試射之結果業如前述）。末
    查本件為警查獲時另扣得玩具子彈2 顆經送驗結果，均不具
    有殺傷力，此有前開內政部警政署刑事警察局槍彈鑑定書在
    卷可按，是其非屬槍砲彈藥刀械管制條例所規範之子彈，亦
    無從宣告沒收，附此敘明。
據上論斷，應依刑事訴訟法第299 條第1 項前段，槍砲彈藥刀械
管制條例第8 條第4 項、第12條第4 項、第18條第1 項前段，刑
法第11條、第55條前段、第47條、第42條第2 項、第38條第1 項
第1 款，罰金罰鍰提高標準條例第2 條，現行法規所定貨幣單位
折算新臺幣條例第2 條，判決如主文。
本案經檢察官黃碧玉到庭執行職務。
中    華    民    國    95    年    3     月    15    日
            鳳山刑事第2 庭審判長法  官 邱明弘
                                法  官 李嘉益
                                法  官 譚德周
以上正本證明與原本無異。
如不服本判決，應於收受送達後10日內向本院提出上訴書狀。
中    華    民    國    95    年    3     月    15    日
                                書記官 廖美玲
附錄法條：槍砲彈藥刀械管制條例第8 條第4 項、第12條第4 項
槍砲彈藥刀械管制條例第8條
未經許可，製造、販賣或運輸鋼筆槍、瓦斯槍、麻醉槍、獵槍、
空氣槍或第4 條第1 項第1 款所定其他可發射金屬或子彈具有殺
傷力之各式槍砲者，處無期徒刑或5 年以上有期徒刑，併科新臺
幣1 千萬元以下罰金。
未經許可，轉讓、出租或出借前項所列槍枝者，處 5 年以上有期
徒刑，併科新臺幣 1 千萬元以下罰金。
意圖供自己或他人犯罪之用，而犯前二項之罪者，處無期徒刑或
 7 年以上有期徒刑，併科新臺幣 1 千萬元以下罰金。
未經許可，持有、寄藏或意圖販賣而陳列第 1 項所列槍枝者，處
 3 年以上10年以下有期徒刑，併科新臺幣700 萬元以下罰金。
第 1 項至第 3 項之未遂犯罰之。
槍砲彈藥刀械管制條例第12條
未經許可，製造、販賣或運輸子彈者，處 1 年以上 7 年以下有
期徒刑，併科新台幣 500 萬元以下罰金。
未經許可，轉讓、出租或出借子彈者，處 6 月以上 5 年以下有
期徒刑，併科新台幣 300 萬元以下罰金。
意圖供自己或他人犯罪之用，而犯前二項之罪者，處 3 年以上
10 年以下有期徒刑，併科新台幣 700 萬元以下罰金。
未經許可，持有、寄藏或意圖販賣而陳列子彈者，處 5 年以下有
期徒刑，併科新台幣 300 萬元以下罰金。
第 1 項至第 3 項之未遂犯罰之。


司法院資訊處製作；財團法人民間司法改革基金會備份。
